# @ 陈版，求助租赁准则指南【例 56 】

提问人：ahczxl 时间：2019-11-26 06:30:12
借：营业成本 1951600
应收融资租赁款——未担保余值 72800
贷：存货 2000000
应收融资租赁款——未实现融资收益 24400
借：应收融资租赁款——未实现融资收益 159096
应收融资租赁款——未担保余值 2904
贷：租赁收入 162000
请问：“应收融资租赁款——未担保余值” 这笔分录啥意思？

回答人：chenyiwei
根据新租赁准则第三十八条：在租赁期开始日，出租人应当对融资租赁确认应收融资租赁款，并终止确认融资租赁资产。
出租人对应收融资租赁款进行初始计量时，应当以租赁投资净额作为应收融资租赁款的入账价值。
租赁投资净额为未担保余值和租赁期开始日尚未收到的租赁收款额按照租赁内含利率折现的现值之和。
因此，未担保余值属于应收融资租赁款的组成部分。由于其属于应收融资租赁款的组成部分，且也是按折现值进行初始计量的，故后续期间内也作为摊余成本基数纳入实际利息收入的计算中。

提问人：ahczxl 时间：2019-11-27 06:30:15
借：营业成本 1951600
应收融资租赁款——未担保余值 72800
贷：存货 2000000
应收融资租赁款——未实现融资收益 24400
借：应收融资租赁款——未实现融资收益 159096
应收融资租赁款——未担保余值 2904
贷：租赁收入 162000
请问：第二步摊销收入时借方为 “应收融资租赁款-未担保余值 2904”, 应该错了吧，是否也是应收融资租赁款-未实现融资收益 2904, 不然后面应收融资租赁款——未担保余值会结不平，谢谢

回答人：chenyiwei
可以这样理解。